Inventaris van het archief van de Directie van de Visserijen van het MInisterie van Landbouw, Natuur en Voedselkwaliteit, (1977) 1980-1990
Nationaal Archief, Den Haag
- Archief van de Directie van de Visserijen (1979-) 1980 - 1989 (-1990), I
  - STUKKEN BETREFFENDE BIJZONDERE ONDERWERPEN, B
    - Taakuitvoering, 3
      - Bevordering en regulering van de handel en de verwerking van vis, 3.11
        - Stukken betreffende het voeren van overleg over de problemen inzake de import van oesters uit Maine (Verenigde Staten) in verband met besmetting met schelpdiergif., 1983 - 1988; 422; 1 omslag
        - Stukken betreffende het functioneren van de Werkgroep Visverwerking., 1985 - 1986; 423; 1 omslag
        - Stukken betreffende het voeren van overleg over de kwaliteitsverbetering van garnalen., 1985 - 1987; 424; 1 omslag
        - Stukken betreffende het opstellen van nota's en het beantwoorden van Kamervragen met betrekking tot de handel in haring met Polen en de overschrijding van het haringquotum., 1986 - 1987; 425; 1 omslag
        - Stukken betreffende het voeren van overleg over de exportcertificering van levende vis., 1986 - 1987; 426; 1 omslag
        - Vergaderstukken van de 1e - 5e bijeenkomst van de Werkgroep Importregeling Levende Vis., 1987 - 1988; 427; 1 omslag
      - Sport- en beroepsbinnenvisserij, 3.12
        - Stukken betreffende het voeren van correspondentie met het Ministerie van Cultuur, Recreatie en Maatschappelijk Werk over het beleid ten aanzien van de Sportvisserij in het Structuurschema Openluchtrecreatie., 1979 - 1984; 428-429
          - Deel I, 1979 - 1980, 428; pak
          - Deel II, 1980 - 1984, 429; pak
        - Stukken betreffende het voeren van overleg met de Nederlandse Vereniging van Sportvissersfederaties (NVVS)., 1979 - 1985; 430; 1 omslag
        - Vergaderstukken van de Werkcommissie Recreatieplan Haringvliet., 1980 - 1982; 431; 1 omslag
        - Stukken betreffende het functioneren van de Werkgroep Sport- en Beroepsvisserij, Grevelingen zout/zoet., 1980 - 1984; 432-433
          - Vergaderstukken van de 1e - 3e bijeenkomst, 1980, 432; omslag
          - Rapportages en correspondentie, 1980 - 1984, 433; omslag
        - Vergaderstukken, jaar- en maandverslagen van de Hoofdafdeling Sportvisserij en Beroepsbinnenvisserij (SB) en de daaronder ressorterende afdelingen., 1980 - 1985; 434-439
          - Vergaderstukken.1980 - 1985, 434-436
            - Stafvergaderingen, 1980 - 1984, 434; pak
            - Algemene besprekingen, 1980 - 1985, 435; omslag
            - Besprekingen met de Organisatie van Rand- en IJsselmeervissers (OVRIJ), 1983 - 1985, 436; omslag
          - Jaarverslag, 1983, 437; 1 stuk
          - Maandverslagen.1980 - 1983, 438-439
            - Afdeling Visstand, 1980 - 1981, 438; omslag
            - Operationele Groep, 1981 - 1983, 439; omslag
        - Stukken betreffende het functioneren van verschillende Beheerscommissies., 1980 - 1987; 440-444
          - Beheerscommissie Benedenrivieren, 1980 - 1984, 440; pak
          - Beheerscommissie Veerse Meer, 1980 - 1986, 441; pak
          - Beheerscommissie Grevelingen, 1981 - 1986, 442; omslag
          - Vereniging Beheerseenheid Twenthekanalen voorheen Twents Pootvisfonds, 1982 - 1987, 443; pak
          - Beheerscommissie Krammer-Volkerrak, 1986, 444; omslag
        - Stukken betreffende het functioneren van verschillende Adviescommissies Viswaterbeheer., 1980 - 1990; 445-450
          - Adviescommissie Viswaterbeheer Visserij Vereniging De Hengelsport te Zwolle.1980 - 1985, 445-446
            - Map I., 445; pak
            - Map II., 446; pak
          - Adviescommissie Water en Visstandbeheer Pachtfonds voor de Hengelsport Oost Twente, 1981 - 1984, 447; omslag
          - Veerse Meer Beheers Advies Commissie, 1982 - 1990, 448; pak
          - Adviescommmissie Viswaterbeheer Salland, 1983 - 1985, 449; omslag
          - Beheersadviescommissie Beneden-rivieren, 1986 - 1988, 450; pak
        - Vergaderstukken van de Commissie Onderzoek Sportvisserij (COS)., 1981 - 1985; 451-453
          - 2e - 5e vergadering, 1981, 451; pak
          - 6e - 7e vergadering, 1981 - 1982, 452; pak
          - 1983 - 1985, 453; pak
            Vanaf 1983 werden de vergaderingen niet meer genummerd.
        - Stukken betreffende het beantwoorden van Kamervragen inzake de sportvisserij in de Maas en radioactieve besmetting van het Maaswater door lozingen op Belgisch grondgebied., 1982 - 1984; 454; 1 omslag
        - Stukken betreffende het goedkeuren van de installatie- en werkvoorschriften voor de electrovisserij in binnenwateren., 1983 - 1985; 455; 1 omslag
        - Stukken betreffende het voeren van correspondentie met betrekking tot de professionalisering in de sportvisserij., 1983 - 1985; 456; 1 omslag
        - Vergaderstukken van Vergaderingen Beleid Controle Binnenvisserij Friesland., 1983 - 1985; 457; 1 omslag
        - Vergaderstukken van de Begeleidingscommissie Onderzoek Sportvissen/Plankzeilen., 1985; 458; 1 omslag
        - Vergaderstukken van het Periodiek Overleg Zeehengelsport., 1985; 459; 1 omslag
        - Stukken betreffende het voeren van overleg met betrekking tot de betekenis van de uitvoering van milieumaatregelen voor de beroepsvisserij., 1985 - 1986; 460; 1 omslag
        - Instelling, samenstelling en vergaderstukken van de Stuurgroep Vormgeving en Inrichting Viswater., 1985 - 1989; 461; 1 pak
        - Stukken betreffende het voeren van correspondentie met betrekking tot het heroverwegingsrapport Instrumentarium Binnenvisserij., 1987; 462; 1 omslag
        - Stukken betreffende het functioneren van de Landbouwadviescommissie Milieukritische Stoffen., 1989; 463; 1 pak
      - Organisatie van de steunverlening aan visserijbedrijven, 3.13
        - Vergaderstukken van de Werkcommissie BF (Bijzonder Visserij Financiering)., 1979 - 1980; 464; 1 omslag
        - Vergaderstukken van de Adviescommissie Bijzondere Visserij-Financiering en de Werkcommissie bijzondere financiering., 1980 - 1982; 465; 1 omslag
        - Vergaderstukken van de Commissie Schadebepaling Visserijbedrijven., 1980 - 1982; 466; 1 pak
          Bevat tevens tekeningen.
        - Stukken betreffende het voeren van overleg en correspondentie met betrekking tot financieringsregelingen voor de visserijsector., 1980 - 1986; 467; 1 pak
        - Vergaderstukken van de Centrale Commissie Zelfstandigen., 1981 - 1985; 468; 1 omslag
        - Vergaderstukken van het Provinciaal Visserij Coördinatie Orgaan., 1985; 469; 1 pak
      - Belangen visserijpersoneel en visserijonderwijs, 3.14
        - Stukken betreffende het beantwoorden van Kamervragen inzake de nascholing van oudere vissers., 1981; 470; 1 omslag
        - Stukken betreffende het opstellen van de Nota aan de Tweede Kamer inzake het beleid van de Visserij ten aanzien van onderwijs, voorlichting en onderzoek (OVO-notitie)., 1987 - 1988; 471; 1 omslag
        - Vergaderstukken en rapportages van de Begeleidingscommissies Aquacultuuronderwijs en Visverwerkingsonderwijs., 1987 - 1988; 472-473
          - Begeleidingscommissie Aquacultuuronderwijs, 1987 - 1988, 472; omslag
          - Begeleidingscommissie Visverwerkingsonderwijs, 1987 - 1988, 473; omslag
      - Ruimtelijke ordening, 3.15
        - Stukken betreffende het deelnemen aan het intradepartementaal overleg over de nota Verkeer en Vervoer tot 2010., 1988; 474; 1 pak
- Archief van de Stichting Ontwikkeling en Saneringsfonds voor de Visserij 1977 - 1988, II
  - Vergaderstukken van bestuursvergaderingen., 1980 - 1988; 475-479
    - 39e - 42e vergadering, 1980 - 1981, 475; pak
    - 43e - 44e vergadering, 1982, 476; pak
    - 45e - 51e vergadering, 1983 - 1984, 477; pak
      De 46e en 47e vergadering ontbreken.
    - 52e - 56e vergadering, 1984 - 1986, 478; pak
    - 57e - 64e vergadering, 1987 - 1988, 479; pak
  - Bestuursbesluiten nrs. 40 - 62 van de Stichting., 1979 - 1988; 480; 1 omslag
  - Jaarverslagen over 1980 - 1985, alsmede de concept-jaarverslagen over 1986 en 1987., 1981 - 1988; 481; 1 omslag
  - Stukken betreffende het verlenen van machtiging aan mr. W. den Houting en mr. B.B. v.d. Meer om namens het bestuur op te treden., 1978 - 1984; 482; 1 omslag
  - Stukken betreffende het functioneren van de Werkgroep Ontwikkeling Visserij., 1977 - 1987; 483-486
    - Vergaderstukken.1982 - 1987, 483-484
      - 1982 - 1984, 483; pak
      - 1985 - 1987, 484; pak
    - Algemene correspondentie, 1977 - 1983, 485; omslag
    - Subwerkgroep Blauwe Wijting, 1979, 486; omslag
- (Voorlopige Advies-)Raad voor de Binnenvisserij 1981 - 1989, III
  - Vergaderstukken van de (Voorlopige Advies-)Raad voor de Binnenvisserij., 1981 - 1989; 487-491
    - Voorlopige Adviesraad voor de Binnenvisserij, 1981 - 1985, 487; pak
    - Raad voor de Binnenvisserij.1985 - 1989, 488-491
      - 1e - 3e vergadering, 1985 - 1986, 488; pak
      - 4e - 7e vergadering, 1986 - 1987, 489; pak
      - 8e -10e vergadering, 1987 - 1988, 490; pak
      - 11e -12e, 15e vergadering, 1988 - 1989, 491; omslag
  - Vergaderstukken van de onder de Raad voor de Binnenvisserij ressorterende commissies., 1984 - 1988; 492-494
    - Commissie Voorlichting, 1984 - 1987, 492; omslag
    - Commissie Onderzoek, 1985 - 1988, 493; omslag
    - Commissie Herziening Visserijwet, 1988, 494; omslag
  - Vergaderstukken van de Werkgroep Wijziging Visserijwet., 1987; 495; 1 omslag
  - Stukken betreffende het verlenen van advies aan de Minister van Landbouw en Visserij over verschillende onderwerpen., 1985 - 1988; 496; 1 omslag
  - Evaluatierapport over het functioneren van de Raad voor de Binnenvisserij, met geleidebrief., 1987; 497; 1 omslag
- Organisatie ter Verbetering van de Binnenvisserij 1979 - 1989, IV
  - Stukken betreffende het goedkeuren van de begrotingen over de jaren 1980/1981 - 1987/1988., 1979 - 1986; 498; 1 pak
  - Stukken betreffende het vaststellen van de taakomschrijving van de voorzitter en de directeur van de Organisatie ter Verbetering van de Binnenvisserij (OVB)., 1980 - 1987; 499; 1 omslag
  - Stukken betreffende het geven van voorlichting en het herinvullen van taken van de Organisatie ter Verbetering van de Binnenvisserij (OVB)., 1986 - 1988; 500; 1 pak
  - Vergaderstukken van het bestuur van de Organisatie ter Verbetering van de Binnenvisserij (OVB)., 1987 - 1989; 501-503
    - 217e - 219e vergadering, 1987 - 1988, 501; pak
    - 221e - 222e vergadering, 1988, 502; pak
    - 223e vergadering, 1988 - 1989, 503; pak
  - Stukken betreffende het functioneren van de verschillende commissies en werkgroepen., 1980 - 1988; 504-511
    - Begeleidingscommissie Educatieve Voorlichting.1980 - 1988, 504-506
      - Vergaderstukken.1980 - 1988, 504-505
        - 1e - 4e vergadering, 1980 - 1981, 504; pak
        - 18e - 20e bijeenkomst, 1988, 505; pak
      - Correspondentie, 1980 - 1988, 506; pak
    - Commissie Monitoring, 1981, 507; omslag
    - Begeleidingscommissie Voorlichting, 1988, 508; omslag
    - Begeleidingscommissie Pootvisvoorziening, 1988, 509; pak
    - Voorbereidingsgroep Praktisch Visstandbeheer, 1987 - 1988, 510; omslag
    - Werkgroep Meerval, 1988, 511; omslag
  - Rapporten., 1982 - 1988; 512-514
    - Rapport van het Rijksinstituut voor Visserijonderzoek (RIVO), de Directie van de Visserijen, het Limnologisch Instituut en de Organisatie ter Verbetering van de Binnenvisserij (OVB) inzake de methoden ter bemonstering van visbestanden, met geleidebrieven, 1982, 512; omslag
    - Rapport van de Organisatie ter Verbetering van de Binnenvisserij (OVB) inzake onderzoek naar de effecten van planktivore vis op de waterkwaliteit, 1988, 513; deel
    - Rapport van de Werkgroep Voorlichting en Onderzoek inzake de functie en taken van de Organisatie ter Verbetering van de Binnenvisserij (OVB) op het gebied van voorlichting en onderzoek inzake het visstandbeheer in Nederland, 1988, 514; deel
- Begeleidingscommissie voor het Schelpdierenonderzoek 1980 - 1983, V
  - Vergaderstukken., 1980 - 1983; 515-517
    - 4e - 6e vergadering, 1980, 515; pak
    - 7e - 8e vergadering, 1981, 516; pak
    - 9e vergadering, 1982 - 1983, 517; omslag
  - Correspondentie., 1981 - 1983; 518; 1 omslag